【裁判字號】    98,裁,2858
【裁判日期】    981126
【裁判案由】    俸給
【裁判全文】
最  高  行  政  法  院  裁  定
                                      98年度裁字第2858號
上  訴  人  甲○○
訴訟代理人  陳麗玢  律師
被 上訴 人  銓敘部
代  表  人  乙○○
上列當事人間俸給事件，上訴人對於中華民國98年8月5日臺北高
等行政法院98年度訴字第622號判決，提起上訴，本院裁定如下
：
    主  文
上訴駁回。
上訴審訴訟費用由上訴人負擔。
    理  由
一、按對於高等行政法院判決之上訴，非以其違背法令為理由，
    不得為之，行政訴訟法第242條定有明文。依同法第243條第
    1項規定，判決不適用法規或適用不當者，為違背法令；而
    判決有同條第2項所列各款情形之一者，為當然違背法令。
    是當事人對於高等行政法院判決上訴，如依行政訴訟法第24
    3條第1項規定，以高等行政法院判決有不適用法規或適用不
    當為理由時，其上訴狀或理由書應有具體之指摘，並揭示該
    法規之條項或其內容；若係成文法以外之法則，應揭示該法
    則之旨趣，倘為司法院解釋或本院之判例，則應揭示該判解
    之字號或其內容。如以行政訴訟法第243條第2項所列各款情
    形為理由時，其上訴狀或理由書，應揭示合於該條項各款之
    事實。上訴狀或理由書如未依此項方法表明者，即難認為已
    對高等行政法院判決之違背法令有具體之指摘，其上訴自難
    認為合法。
二、緣上訴人現任行政院勞工委員會職業訓練局委任第3職等至
    第5職等會計職系辦事員，經被上訴人以民國（下同）97年9
    月9日部特二字第0972977862號函審定先予試用，核敘委任
    第3職等本俸一級280俸點。嗣行政院勞工委員會會計室以97
    年10月27日勞會室人字第0970000187號公務人員任用或俸給
    案申請更正或變更送核書，擬請依公務人員俸給法第17條規
    定，採計上訴人曾任合作金庫銀行股份有限公司（下稱合作
    金庫）及行政院勞工委員會勞工保險局（下稱勞保局）年資
    提敘俸級，案經被上訴人以97年11月12日部特二字第097299
    3101號函(下稱原處分)審定合格實授，核敘委任第3職等年
    功俸四級360俸點，惟說明一(九)備註2以上訴人92年7月至97
    年8月曾任勞保局年資，與擬任職務職等不相當，與公務人
    員俸給法第17條規定未符，無法採計提敘俸級。上訴人不服
    ，循序提起本件行政訴訟，案經原審駁回其訴。
三、本件上訴人對於臺北高等行政法院判決上訴，主張：92年7
    月1日上訴人尚非勞工保險局所屬之職員，勞工保險局於92
    年7月1日根本尚無調派上訴人之權責，從而勞工保險局92年
    7月1日保人一字第09260002225號令，依行政程序法第111條
    第6款或第7款規定，乃無效之行政處分，詎原判決未予糾正
    ，竟認上訴人先前被調派為勞保局練習員之行政處分，既非
    無效，亦未曾經撤銷，自仍屬有效存在，顯然原判決有不適
    用行政程序法第111條第6款或第7款規定及適用同法第110條
    第3項之規定顯然不當之違背法令；又原判決無視於卷內既
    存證據已顯示：上訴人在勞工保險局服務期間以前之職等職
    級已是八等四級、薪點855，上訴人在勞工保險局服務期間
    之職等職級及俸點竟然反而急遽下降，上訴人前述整整五年
    年資從無經過被上訴人銓敘部審定，即無端被非法剝奪等情
    ，原判決俱未詳為推究，並於判決理由項下敘明其取捨之意
    見，是原判決亦有判決不備理由之違背法令等語，雖以該判
    決違背法令為由，惟參照行政程序法第110條第3項之規定，
    行政處分於生效後，即產生規制作用，形成一定之法律關係
    ，或創設權利與課以義務。易言之，合法有效之行政處分效
    力，除應拘束原處分機關、相對人、利害關係人外，基於權
    力分立原則之要求，亦具有拘束其他機關、法院或第三人之
    效果。故非屬行政爭訟對象之行政處分，在未經有權機關依
    法撤銷或廢止之前，應受到適法、有效之推定，其他機關及
    法院在處理其他案件時，須予以尊重，以之為既成事實，納
    為自身行政作為或判決之基礎構成要件事實。固然，行政法
    院有權對行政處分為適法性審查，惟此亦僅限於作為審查對
    象之行政處分，倘於本案撤銷訴訟審理程序中，其先決問題
    涉及另一行政處分是否合法時，因該另一行政處分未經依法
    定程序予以撤銷，行政法院仍不能逕行否定該處分之效力。
    是以本件上訴人先前被調派為勞保局練習員之行政處分，既
    非無效，亦未曾經撤銷，自仍屬有效存在，則被上訴人辦理
    本件提敘事項，自應以之為基礎事實，無從逕行變更其職等
    。上訴人主張渠先前被調派為勞保局練習員係非自願，所為
    敘薪不合法，故被上訴人應以三職等採計其年資提敘云云，
    於法難謂有據，不能採取。是上訴人上開所主張各節均非可
    採，原處分以上訴人任職勞保局期間之年資與擬任職務職等
    不相當，不符合公務人員俸給法第17條規定之要件，未予採
    計提敘俸級，並無違法等由，為原判決詳述其得心證理由，
    並指駁上訴人各項主張為不可採在案。次查勞工保險局以92
    年7月1日保人一字第09260002225號人事令調派上訴人至勞
    保局任職，上訴人於同年7月21日始至勞保局報到任職，派
    令發布日期與受調派之人實際報到日期不同，與一般人事作
    業程序並無不符，上訴人以其92年7月1日尚未至勞保局服務
    ，而認勞保局上述派令為無效處分云云，顯屬誤解。從而上
    訴意旨猶執原判決詳述不採理由之事項，再加以爭執，或以
    一己之歧異見解，對原判決聲明不服，係就原審取捨證據、
    認定事實之職權行使，指摘其為不當，並就原審已論斷者，
    泛言未論斷，或就原審所為論斷，泛言其論斷矛盾，而非具
    體表明合於不適用法規、適用法規不當、或行政訴訟法第24
    3條第2項所列各款之情形，難認對該判決之如何違背法令已
    有具體之指摘。依首開規定及說明，應認其上訴為不合法。
四、據上論結，本件上訴為不合法。依行政訴訟法第249條第1項
    前段、第104條、民事訴訟法第95條、第78條，裁定如主文
    。
中    華    民    國    98    年    11    月    26    日
                    最高行政法院第七庭
                        審判長法官  藍  獻  林
                              法官  廖  宏  明
                              法官  張  瓊  文
                              法官  姜  素  娥
                              法官  林  文  舟
以  上  正  本  證  明  與  原  本  無  異
中    華    民    國    98    年    11    月    27    日
                              書記官  彭  秀  玲


司法院資訊處製作；財團法人民間司法改革基金會備份。
